BORIS NAVARRETE

SOCIÓLOGO

PERFIL

Sociólogo, Especialista en Promoción de la Salud y Desarrollo Humano y Candidato a Magister en Dirección de proyectos de Cooperación Internacional.

Experiencia en el acompañamiento a comunidades en procesos de implementaión, monitoreo, evaluación y seguimiento de proyectos sociales para el cumplimientos de los ODS.

Experto en construcción social de políticas públicas Elaboración e implementación de instrumentos de recolección de información cualitativa posterior sistematización y análisis desde los enfoques de género, diferencial y de inclusión, con el fin de determinar la viabilidad de procesos V acciones generadas con y para las poblaciones.

EXPERIENCIA

DEPARTAMENTO ADMINISTRATIVO DE LA FUNCIÓN PÚBLICA PROFESIONAL SOCIAL ESPECIALIZADO 2023-ACTUALMENTE

Diseñar e implementar propuestas para el análisis de las políticas de participación ciudadana en la gestión pública. Proyectar estudios y estadísticas que aporten al diseño, actualización y evaluación de las políticas de participación ciudadana en la gestión pública. Asesorar a las entidades públicas nacionales y territoriales en la implementación de las políticas de participación ciudadana en la gestión pública. Proyectar y revisar conceptos técnicos y emitir respuesta a las consultas presentadas por los grupos de valor, en los temas propios del área. Elaborar informes relacionados con los temas a cargo de la Dirección de Participación, Transparencia y Servicio a las Ciudadanías

FUNDACIÓN AYUDA EN ACCIÓN CONSULTOR EN MONITOREO Y EVALUACIÓN

2022-2023

Prestar servicios como Consultor para la región de Tumaco, Nariño en el marco del "DESARROLLO SOSTENIBLE TERRITORIAL Y CONSTRUCCIÓN DE PAZ **MEDIANTE** ELFORTALECIMIENTO ALTERNATIVO DE LA CADENA PRODUCTIVA DE CACAO Y LA RECUPERACIÓN DE ESPECIES FORESTALES DE ALTO VALOR ECOLÓGICO Y COMERCIAL EN EL CONSEJO COMUNITARIO BAJO MIRA Y FRONTERA DEL MUNICIPIO DE TUMACO, NARIÑO"

BORIS NAVARRETE

SOCIÓLOGO

FORMACIÓN

SOCIÓLOGO Universidad Nacional de Colombia 2013

ESPECIALISTA EN SALUD Y DESARROLLO HUMANO Colegio Mayor de Cundinamarca 2017

MAESTRÍA EN COOPERACIÓN INTERNACIONAL AL DESARROLLO: GESTIÓN Y DIRECCIÓN DE **PROYECTOS** Universidad de la Rioja Actualmente

CONTACTO



3002140676



borisnava1015@gmail.com

CORPORACIÓN SEDECOM PROFESIONAL PSICOSOCIAL 2021-2022

Prestar servicios como profesional psicosocial en el marco del proyecto Generación Explora, fomentando en niñas y niños, en condición de vulnerabilidad, habilidades del siglo XXI, competencias ciudadana y prevención de la vulneración y promoción de sus derechos.

FUNDACIÓN BENDITO VIENTRE PROFESIONAL SOCIAL 2020-2021

Análisis de las condiciones de vida de mujeres gestantes en la región del Sumapaz, diseñando e investigación implementando herramientas de cualitativas, identificando posibles factores sociales, culturales o económicos dentro del sistema de salud, que vulneración sus derechos.

SECRETARIADO NACIONAL DE LA **PASTORAL SOCIAL**

CONSULTOR 2019

Diseñar implementar una estrategia de sistematización de experiencias de construcción de Paz a nivel comunitario para 30 iniciativas locales de Paz en 12 Departamentos del país, sobre la estrategia de intervención del SNPS

BORIS NAVARRETE

SOCIÓLOGO

PUBLICACIONES

Plan estratégico y operativo para el abordaje integral de la población expuesta y/o afectada por condiciones crónicas en Bogotá.

Estrategias de promoción en salud y cambios en la percepción del riesgo de infecciones de salud sexual asociadas al uso de redes sociales.

2019

HERRAMIENTAS Y HABILIDADES

Trabajo de campo con poblaciones vulnerables

Desarrollo de instrumentos de recolección cualitativa

Análisis de información cualitativa y cuantitativa

Manejo de paquete Office

Manejo de software para el análisis cualitativo de Datos

ORGANIZACIÓN PANAMERICANA DE LA SALUD (OPS) CONSULTOR

2019

Desarrollo de la metodología de implementación del plan operativo para el abordaje de la población expuesta y/o afectada por condiciones crónicas en Bogotá en el marco del convenio No. 2 -1331/16 suscrito entre la SDS y la OPS/OMS.

SUBRED INTEGRADA DE SERVICIOS DE SALUD CENTRO-ORIENTE SOCIÓLOGO

2016-2019

Implementación de instrumentos de investigación cualitativa para la elaboración del diagnóstico periódico, de la situación en salud de la población de las localidades pertenecientes a la Subred Centro Oriente.

PROFESIONAL SOCIAL

2015-2016

Implementación de instrumentos de investigación cualitativa para la elaboración del diagnóstico de la situación en salud de la población de las localidades Rafael Uribe Uribe y Antonio Nariño.

UNIVERSIDAD CATÓLICA DEL NORTE GESTOR DE FORMACIÓN DE DOCENTES 2014

Orientación sobre el uso, apropiación y máximo aprovechamiento pedagógico de las TIC, desarrollando con las comunidades educativas rurales, diferentes módulos que buscaban propiciar alternativas a los esquemas establecidos de enseñanza.